【裁判字號】    92,抗,192
【裁判日期】    920904
【裁判案由】    沒入保證金
【裁判全文】
台灣高等法院台南分院刑事裁定      九十二年度抗字第一九二號  Ａ
      抗  告  人  台灣台南地方法院檢察署檢察官
      具  保  人  丙  ○  ○
      受  刑  人  乙  ○  ○
右列抗告人因沒入保證金案件，不服中華民國九十二年四月十一日台灣台南地方法院
第一審裁定（九十二年度聲字第四一○號）提起抗告，本院裁定如左：
      主      文
原裁定撤銷，發回台灣台南地方法院。
      理      由
一、抗告意旨略以：
  (一)查受刑人乙○○因妨害國幣條例案件，前經原審指定保證金額新台幣（下同）五
    萬元，由具保人丙○○出具現金保證後釋放在案。次查受刑人乙○○除前開妨害
    國幣條例判決有期徒刑七年確定，案件正在執行（即甲○○○○九十二年度執字
    第五號）外，受刑人乙○○，尚有另件偽造文書判決有期徒刑六月確定案件（即
    甲○○○○九十二年度執字第九五號），亦待抗告人執行。嗣抗告人就受刑人所
    犯妨害國幣條例執行案件，於民國（下同）九十二年一月二日，通知受刑人乙○
    ○，應於九十二年一月廿四日到案執行，於九十二年一月六日送達受刑人住所大
    樓管理員收受，因受刑人未到案執行。抗告人乃再於九十二年二月七日，將上開
    二案（即九十二年度執字第五號、第九十五號）合併通知受刑人，二案均定於九
    十二年二月十八日到案執行，該次通知由受刑人乙○○妻子代收傳票，有送達回
    證附於抗告人九十二年度執字第九十五號執行卷。是抗告人乃於九十二年二月廿
    日簽發拘票拘提受刑人，經拘提無著，有拘票可憑。故而抗告人以受刑人受合法
    傳喚、拘提無著，因認顯已逃匿。乃於九十二年三月十一日，爰依刑事訴訟法第
    一百十八條規定，向原審聲請裁定，沒收具保人丙○○所繳納保證金五萬元。
  (二)抗告人對九十二年度執字第五號受刑人乙○○，既已合法傳拘無著，始認受刑人
    逃匿，而聲請裁定沒收具保人保證金，於法有據。原裁定遽認抗告人，對受刑人
    未經傳喚、拘提程序，即聲請沒入具保人所繳保證金，於法未合，而駁回抗告人
    沒入具保人保證金聲請，顯有未當。為此提起抗告，求為撤銷原裁定，另為適法
    裁定云云。
二、按具保之被告逃匿者，應命具保人繳納指定之保證金額，並沒入之。不繳納者，
    強制執行。保證金已繳納者沒入之，刑事訴訟法第一百十八條第一項定有明文。
三、經查：
  (一)本件受刑人乙○○因妨害國幣條例等案件，前經依臺灣臺南地方法院指定保證金
    額五萬元，經具保人丙○○於九十一年一月廿三日繳納現金後（有收據乙紙附卷
    可稽，詳原審卷四頁），停止羈押。而受刑人乙○○除前開妨害國幣條例案件判
    決有期徒刑七年確定外，尚有偽造文書案件，亦經判決有期徒刑六月確定，均待
    抗告人執行。嗣經抗告人以九十二年度執字第五號受刑人乙○○妨害國幣懲治條
    例執行案件，及以九十二年度執字第九五號受刑人乙○○偽造文書執行案件，同
    時於九十二年二月七日定期，均傳喚受刑人乙○○應於九十二年二月十八日到案
    執行，有該二執行案件進行單二紙在卷可憑（詳五號執行卷卅六頁、九五號執行
    卷廿五頁）。其中，九十二年度執字第九五號執行案，受刑人乙○○應到案執行
    傳票，係由乙○○妻子收受，有送達回證附卷可查（詳九五號執行卷廿六頁）。
  (二)惟受刑人乙○○該次應於九十二年二月十八日到案執行案件，經合法傳喚後，受
    刑人乙○○竟無正當理由，而拒不到案執行。嗣經抗告人於九十二年三月廿一日
    ，命拘提未獲，有台灣臺南地方法院檢察署九十二年二月廿一日南檢玲丙92執95
    字第０九九三八號函、臺南市警察局第一分局九十二年三月五日南市警一刑字第
    ０九二０００一四二五號函暨拘票、報告書附卷可稽（詳九五號執行卷三十至卅
    五頁），足認受刑人乙○○傳拘執行未著，顯已逃匿。依上規定，自應將具保人
    丙○○所繳納上開保證金沒入。抗告意旨，指摘及此，為有理由。自應由本院將
    原裁定撤銷，並發回原審法院，另為適當裁定。
四、據上論斷，應依刑事訴訟法第四百十三條，裁定如主文。
中    華    民    國      九十二      年      九      月        四      日
                                  臺灣高等法院臺南分院刑事第六庭
                                      審判長法官  蔡    崇    義
                                            法官  許    進    國
                                            法官  董    武    全
右正本證明與原本無異。
不得再抗告。
                                      法院書記官  黃    全    忠
中    華    民    國      九十二      年      九      月        五      日


司法院資訊處製作；財團法人民間司法改革基金會備份。
